# 瑞华研究 | 问题1-3-1 （由与资产相关的政府补助所形成的递延收益余额在资产减值测试...

提问人：lv1025280320 时间：2022-03-15 10:59:43
请教陈版关于：瑞瑞 华 研究研究 | 问题1-3-1 （（由与由与 资产 相相关关的政府的政府 补 助所形成的 递 延收益余 额 在在 资产 减减 值测试 中的考中的考 虑 ））由于《企业会计准则第 16 号——政府补助（ 2017 年修订）》第八条仅规范与资产相关的政府补助的列报，而不涉及资产、负债的计量问题，因此政府补助的不同列报方法不应影响到减值测试（即，一方面不应影响资产或资产组的可收回金额的计算，另一方面不应影响资产或资产组的账面价值的计量）。因而，把由与资产相关的政府补助所形成的递延收益的余额从相关资产于同一时点的账面价值中减去，得到相关资产的调整后账面价值，并以该调整后账面价值作为资产减值测试中的账面价值基础，这一做法相对是比较合理的。
为 什什么么要要 调 减减 资产账 面价面价 值 不是不是增增加加呢？？呢？？

回答人：chenyiwei
递延收益余额是在贷方的，因此在计算资产账面价值净额时应将递延收益余额从资产账面价值中减去。这也与采用净额法核算政府补助时对资产账面价值的调整一致。